臺灣臺北地方法院民事裁定　　　　　　　100年度聲字第228號
異　議　人　新采國際開發股份有限公司
法定代理人　竺天翔
相　對　人　松崗資產管理股份有限公司
　　　　　　（原公司名稱：文魁資訊股份有限公司）
法定代理人　朱國榮
上列異議人對於本院提存所民國100年3月28日（95）存智字第
1399號函，聲明異議，本院裁定如下：
    主  文
異議駁回。
異議程序費用由異議人負擔。
    理  由
一、異議意旨略以：系爭清償提存事件，受取權人為異議人，該
    提存物業已經債權人永盛資產管理股份有限公司聲請執行扣
    押在案，據此，若經民事執行處依法強制執行，顯然無庸經
    異議人公司之意思表示，則提存物之強制執行與異議人公司
    之董事為何人或是否具有資格，顯然無涉。退步言，縱認異
    議人公司之法定代理人資格為何人尚有疑義，依強制執行法
    第30條之1準用民事訴訟法第51條第1、2項規定，民事執行
    處亦可為異議人公司選任特別代理人，以對於強制執行程序
    表示意見，是以，若經此程序，則提存人於提存書所謂「可
    確定何人為法定代理人之文件」非不能俱全而使條件成就，
    故提存所逕予否准異議人所請，自屬無稽等語。
二、本院提存所意見書則以：
  (一)清償提存乃非訟事件，提存所依提存法第9條及其施行細則
    第3條規定僅得就形式上之程式為審查。又提存法第21條規
    定「清償提存之提存物受取權人如應為對待給付時，非有提
    存人之受領證書、裁判書、公證書或其他文件，證明其已經
    給付或免除其給付或已提出相當擔保者，不得受取提存物。
    受取權人領取提存物應具備其他要件時，非證明其要件已具
    備者，亦同。」經查，上開清償提存事件，係相對人即提存
    人原文魁資訊股份有限公司（民國96年6月4日更名為統一元
    氣資產管理股份有限公司，復於98年8月5日更名為松崗資產
    管理股份有限公司）依與出租人即異議人新采國際開發股份
    有限公司訂立之租賃契約（租賃標的A：臺北市○○○路○
    段50號2樓至5樓；租賃標的B：同門牌號碼地下三層至地面
    一樓；租賃標的C：同門牌號碼地下四層及五層停車場，計
    201個停車位全部）應給付出租人94年10月15日至94年11月
    14日之租金，其中租賃標的A為新台幣（下同）600萬元；租
    賃標的B為350萬元，租賃標的C為150萬元，共計1100萬元。
    因出租人新采國際開發股份有限公司之法定代理人有爭議，
    經本院94年度訴字第366號撤銷股東會決議事件民事判決該
    公司「於民國93年12月16日所召集之股東臨時會決議應予撤
    銷」，因此依該次股東會改選之董事及其後推選邱康寧為董
    事長之決議亦有疑義，該案現由第二審法院審理中，致提存
    人無法知悉何人為法定代理人，不知應交付租金予何人。又
    出租人亦有使用其中地下四層及五層12個停車位，雙方暫口
    頭協議每一車位使用費以8,000元計，每月計96,000元。另
    其中六個車位之所有權業已於94年6月間移轉予第三人（本
    院91年度執字第20130號及90年度執字第22299號強制執行事
    件)，提存人主張依比例減少給付，每個停車位以7,500 元
    計，共計減少45,000元。經抵銷後，提存人應給付新采公司
    94年10月15日至94年11月14日之租金共10,859,000元【（
    600萬元+350萬元+150萬元）-（96,000元+45,000元）
    =10,859,000元】，爰提存之。並於提存書及提存通知書對
    待給付之標的及其他受取提存物所附之條件欄載明「出租人
    新采國際開發股份有限公司應提出臺灣臺北地方法院94年度
    訴字第366號撤銷股東會決議民事確定判決或其他可確定何
    人為法定代理人之證明文件予提存人並經提存人出具同意書
    後，領取本件提存之租金。」合先敘明。
  (二)異議人分於100年3月3日及同月8日具狀陳報上開受取條件已
    成就，聲請本院提存所將上開提存物支付轉給本院民事執行
    處，以利強制執行事件之進行。本院提存所於100年3月14日
    以（95）存智字第1399號函請原提存人就異議人等陳報受取
    條件已成就表示意見，提存人100年3月25日具狀陳述受取權
    人新采國際開發股份有限公司現任之所有董、監事均為非法
    、無資格，其法定代理人「竺天翔」無權代表新采國際開發
    股份有限公司；且新采公司所有董監事資格正為國寶人壽保
    險股份有限公司及股東蔡秉宏訴請本院確認無效及撤銷，故
    「可確定何人為法定代理人之文件」之條件不成就。本件清
    償提存事件，提存人於提存書「對待給付之標的及其他受取
    提存物所附之條件」欄既載明：「出租人新采國際開發股份
    有限公司應提出臺灣臺北地方法院94年度訴字第366號撤銷
    股東會決議民事確定判決或其他可確定何人為法定代理人之
    證明文件予提存人並經提存人出具同意書後，領取本件提存
    之租金。」而提存人業已陳明受取條件不成就，異議人陳報
    受取條件成就，聲請本院提存所支付轉給自難准許。異議人
    異議意旨仍執強制執行與異議人公司之董事為何人無涉，民
    事執行處可為異議人公司選任特別代理人等非關受取條件已
    成就事項，為無理由。本院提存所依形式審查結果，難認本
    件受取條件已成就，自不能支付轉給，併予敘明。
  (三)綜上所述，異議人對本院提存所lOO年3月28日（95）存智字
    第1399號函否准其聲請支付轉給之處分，聲明異議為無理由
    。
三、得心證之理由：
  (一)按提存事件為非訟事件，提存所就具體提存事件僅得依提存
    法及其施行細則之規定為形式上審查，至當事人有關實體事
    項之爭執，應由當事人另行以訴訟方式謀求解決，提存所並
    無審查權限。清償提存受取權人受取提存物如應為對待給付
    或須有一定條件，應就提存書記載其對待條件之標的或其他
    條件，且提存物受取權人須證明其已經履行對待給付或條件
    ，始得受取提存物，此觀提存法第21條，提存法施行細則第
    31條第2款規定即明。經查，本件清償提存事件提存人文魁
    資訊股份有限公司（現更名為松崗資產管理股份有限公司）
    業於提存書「對待給付之標的及其他受取提存物所附之條件
    」欄既載明「出租人新采國際開發股份有限公司應提出臺灣
    臺北地方法院94年度訴字第366號撤銷股東會決議民事確定
    判決或其他可確定何人為法定代理人之證明文件予提存人並
    經提存人出具同意書後，領取本件提存之租金」為受取之條
    件，合先敘明。
  (二)異議人主張系爭清償提存事件，該提存物業已經債權人永盛
    資產管理股份有限公司聲請執行扣押在案，而聲請本院提存
    所為支付轉給云云，惟查：本件提存人於提存時既附有一定
    條件，在該條件未成就前，受取權人尚不得受取該提存物，
    受取權人既尚無權受取該提存物，民事執行處自不得就該提
    存物對受取權人強制執行，否則提存人不依債之本旨清償，
    則其債之關係不消滅，其不利益亦歸由提存人負擔。換言之
    ，於條件未成就時，民事執行處尚不得就提存物為強制執行
    ，遑論本件係債務人即異議人聲請本院提存所為支付轉給，
    異議人上開主張實屬無理。
  (三)異議人復提出公司變更登記事項卡主張異議人公司法定代理
    人「竺天翔」為合法法定代理人之證明，受取條件已成就云
    云，惟異議人公司董監事之改選是否合法非無疑義，此經異
    議人公司股東國寶人壽股份有限公司及蔡秉宏向本院起訴確
    認無效而於本院審理中，且提存人亦於100年3月25日具狀表
    示異議人之受取條件未成就，則異議人陳報受取條件成就自
    屬無據。
  (四)異議人另辯稱依強制執行法第30條之1準用民事訴訟法第51
    條第1、2項規定，民事執行處亦可為異議人公司選任特別代
    理人，則提存人於提存書所謂「可確定何人為法定代理人之
    文件」非不能俱全而使條件成就，惟如前述，在該條件未成
    就前，受取權人尚不得受取該提存物，受取權人既尚無權受
    取該提存物，民事執行處自不得就該提存物對受取權人強制
    執行，則亦無為異議人選任特別代理人而使受權條件成就之
    謂，異議人所辯實無理由。
  (五)從而本院提存所依形式審查結果，認本件受取條件尚未成就
    否准異議人聲請支付轉給之處分洵無不當，本件異議無理由
    ，應予駁回。
四、據上論結，本件聲明異議為無理由，依提存法第25條第1項
    ，裁定如主文。
中    華    民    國    100    年    4    月    28    日
                  民事第五庭    法  官  宣玉華
以上正本係照原本作成
如對本裁定抗告，須於裁定送達後10日內向本院提出抗告狀，並
繳納抗告費新臺幣1,000元
中    華    民    國    100    年    4    月    28    日
                                書記官  謝梅琴